臺灣士林地方法院刑事判決　　　　　　　 94年度易字第612號
公　訴　人　臺灣士林地方法院檢察署檢察官
被　　　告　丁○○　25歲民.
上列被告因竊盜案件，經檢察官提起公訴（94年度偵緝字第602
號）及移送併辦（94年度偵字第9327、9573號），被告為有罪之
陳述，本院合議庭裁定由受命法官獨任以簡式審判程序進行審理
，並判決如下：
    主  文
丁○○連續踰越安全設備，於夜間侵入住宅竊盜，處有期徒刑拾
月。
    事  實
一、丁○○基於意圖為自己不法所有之概括犯意，連續為下列竊
    盜行為：
（一）於民國94年3 月10日凌晨某時，以踰越鐵窗之方式，攀爬
      侵入台北市○○區○○街8 巷3 弄47號3 樓甲○○住處，
      徒手竊得甲○○所有之金戒指3 個、金飾袋2 個、錢幣48
      個、新台幣（下同）百元紙鈔4 張、拾元紙鈔8 張、壹元
      紙鈔3 張、五角紙鈔1 張、玉墜項鍊1 條、中華民國現行
      硬幣輔幣集存簿1 本、玉鐲2 個、鑽戒1 枚、耳環2 個及
      現金3 千元。嗣甲○○於同年3 月14日晚間8 時許返家發
      現後報警處理，為警於同年3 月23日下午6 時許，持本院
      法官核發之搜索票前往丁○○位於台北市○○區○○街8
      巷3 弄45號3 樓之住處，當場起出丁○○所竊得之前揭財
      物，始悉上情。
（二）復於94年8 月19日上午8 時許，在台北縣汐止市○○路
      202 巷15號前，以其所有之六角扳手為工具（未扣案），
      竊得丙○○所使用之車號5D-4733 號自用小客車車牌二面
      （車主登記為丙○○之母林快）。並隨即將該竊得之車牌
      懸掛於其所使用之車號DG-7416 號自用小客車（車主登記
      為其母陳蘇金枝）行使，為警於同年9 月5 日中午12時40
      分許，在台北市○○區○○街8 巷3 弄45號前查獲。
（三）又於94年9 月5 日上午10時15分許，以踰越鐵窗之方式，
      侵入台北市○○區○○街8 巷3 弄47號2 樓蘇春景住處（
      侵入住宅部分未據告訴），徒手竊得蘇春景所有之珍珠項
      鍊1 條、鑽石項鍊1 條、鑽石手鍊1 條、晶華鑽石保證書
      1 張、集郵冊1 本（內有郵票265 張）及裴長順署名之信
      件2 封。旋為蘇春景之子戊○○返家後發現報警，並為警
      於同日中午12時40分許，在台北市○○區○○街8 巷3 弄
      45號前丁○○所使用之上揭車號DG-7416 號自小客車後行
      李箱內查獲上開失竊之財物，始悉上情。
（四）再於94年9 月10日凌晨某時，在台北市○○區○○路246
      巷前，以其所有之螺絲起子為工具（未扣案），竊得乙○○所使用之車號7560-EB 號自小客車（車主登記為乙○○
      之母郭陳美惜）之車牌兩面，旋將該竊得車牌懸掛於其所
      有上揭車號DG-7416 號自小客車上使用，為警於同年9 月
      18 日 晚間11時30分許，在台北縣汐止市○○○路185 號
      前攔檢查獲。
二、案經台北市政府警察局南港分局報告臺灣士林地方法院檢察
    署檢察官偵查起訴暨台北縣政府警察局汐止分局及台北市政
    府警察局南港分局報告臺灣士林地方法院檢察署檢察官移請
    併辦。
    理  由
一、上揭犯罪事實，迭據被告丁○○於本院準備程序及審理時坦
    承不諱，核與被害人甲○○、丙○○、乙○○及證人戊○○
    分別於警詢及偵訊指述之情節相符（詳見94年偵字第3798
    號偵查卷第14至20頁警詢筆錄、第51至52頁詢問筆錄，94年
    度偵字第9327號偵查卷第14至18頁，94年度偵字第9573號偵
    查卷第13至14頁），並有贓物認領保管單4 紙、相片38張、
    車輛竊盜車牌失竊個別查詢資料報表2 紙、車號查詢汽車車
    籍資料7 紙（94年偵字第3798號偵查卷第21至28頁，94年度
    偵字第9327號偵查卷第27至36頁，94年度偵字第9573號偵查
    卷第15頁、第20至27頁、第33至34頁）在卷可憑，足見被告
    之自白與事實相符，堪可採信。至被告自警詢、偵查及本院
    審理時均一致供稱在被害人甲○○住處內僅拿走現金3 千元
    ，並非3 萬元等語，經查甲○○於案發時不在其住處，未目
    睹被告行竊所得之金額若干，又查無其他積極證據足以證明
    被告上開供述實屬虛偽，本諸「罪證有疑，利歸被告」原則
    ，本院認定被告在甲○○住處內所竊得現金為3 千元。綜上
    所陳，本案被告竊盜之事證明確，應依法論科。
二、按房屋之窗戶依一般社會通常觀念具有防盜之作用，屬於安
    全設備。又所謂兇器，其種類並無限制，凡客觀上足對人之
    生命、身體、安全構成威脅，具有危險性之兇器均屬之，螺
    絲起子、六角板手均為足以殺傷人生命、身體之器械，顯為
    具有危險性之兇器，此有最高法院79年度台上字第5253號判
    例可資參照。核被告所為，事實欄（一）部分係犯刑法第
    321 條第1項第1款、第2款之踰越安全設備，於夜間侵入住
    宅竊盜罪；事實欄（二）、（四）部分係犯刑法第321條第1
    項第3款之攜帶凶器竊盜罪；事實欄（三）部分係犯刑法第
    321 條第1項第2款之踰越安全設備竊盜罪。被告先後4次加
    重竊盜之行為，時間緊接，犯罪構成要件相同，顯係基於概
    括之犯意為之，為連續犯，應從一重論以情節較重之刑法第
    321 條第1項第1款、第2款之踰越安全設備，於夜間侵入住
    宅竊盜罪，並依法加重其刑。本院審酌被告正值壯年，不思
    以正當方式獲取財物或重領車牌，竟四處行竊獲取他人財物
    或車牌，行為甚不足取，法治觀念實有偏差，且僅因細故對
    被害人甲○○心生不滿，而於夜間踰越窗戶侵入甲○○住宅
    竊盜之行徑，對於社會秩序之危害非輕，及其犯後坦承全部
    犯行、態度尚稱良好等一切情狀，量處如主文所示之刑。
三、又被告行竊時所使用之螺絲起子及六角扳手各一支，雖屬被
    告所有供犯罪所用之物，然因未據扣案，且據被告於本院審
    理時供稱已丟棄滅失，為免將來執行困難，爰不予宣告沒收
    。
據上論斷，應依刑事訴訟法第273 條之1 第1 項、第299 條第1
項前段，刑法第56條、第321 條第1 項第1 款、第2 款，判決如
主文。
本案經檢察官鄭嘉欣到庭執行職務。
中　　華　　民　　國　　94　　年　　10　　月　　31　　日
                  刑事第三庭法  官  汪梅芬
以上正本證明與原本無異。
如不服本判決應於送達後10日，向本院提出上訴。
                            書記官  林旻弘
中　　華　　民　　國　　94　　年　　10　　月　　31　　日
附錄論罪科刑法條：
刑法第321 條第1 項
 犯竊盜罪而有左列情形之一者，處六月以上、五年以下有期徒
刑：
一、於夜間侵入住宅或有人居住之建築物、船艦或隱匿其內而犯
    之者。
二、毀越門扇、牆垣或其他安全設備而犯之者。
三、攜帶兇器而犯之者。
四、結夥三人以上而犯之者。
五、乘火災、水災或其他災害之際而犯之者。
六、在車站或埠頭而犯之者。
